臺灣臺中地方法院宣示判決筆錄　　　　 100年度易字第1093號
聲　請　人　臺灣臺中地方法院檢察署檢察官
被　　　告　劉佳豪
上列被告因偽造文書案件，經檢察官聲請簡易判決處刑（99年度
偵字第19737 號），本院認不宜逕以簡易判決處刑，改依通常程
序審理後，檢察官聲請改依協商程序判決，本院合議庭裁定由受
命法官獨任進行認罪協商程序，於中華民國100 年5 月6 日上午
11時0分，在本院第10法庭宣示判決，出席職員如下：
　　　　法　官　楊萬益
　　　　書記官　譚系媛
　　　　通　譯　張國樑
法官起立朗讀判決主文、犯罪事實要旨、處罰條文，及告以上訴
限制、期間並提出上訴狀之法院，且諭知記載其內容：
一、主  文：
劉佳豪行使偽造私文書，足以生損害於他人，處有期徒刑肆月，
如易科罰金，以新臺幣壹仟元折算壹日。如附表所示偽造之「劉
信誠」署名及指印，均沒收。
二、犯罪事實要旨：
(一)、劉佳豪前於民國95年間，因違背安全駕駛致交通危險罪，經
    臺灣臺中地方法院檢察署檢察官於95年11月23日以95年度偵
    字第24631 號為緩起訴處分，並向國庫支付新臺幣6 萬元，
    並於97年2 月22日緩起訴期滿執行完畢（不構成累犯）。
(二)、詎其於99年7 月27日凌晨0 時23分許，因飲酒後騎乘車號NP
    0 －452 號重型機車，行經臺中市○○○路○ 段與民生街附
    近為警查獲（業經本院以99年度交易字第776 號判處有期徒
    刑4 月確定），為逃避刑責，竟冒用其兄長劉信誠之名義應
    訊，並基於偽造署押及行使偽造私文書之犯意，接續為下列
    行為：
(1)、先於99年7 月27日凌晨0 時23分許，在上述為警查獲地，偽
    造「劉信誠」之簽名及按捺指印各1 枚（共計2 枚），在臺
    中市警察局第一分局公益派出所酒精測定紀錄表之受測者欄
    上（如附表編號1 ），並將之交予警方存卷備查，足生損害
    於劉信誠本人之權益及偵查機關對犯罪偵查之正確性。
(2)、復於99年7 月27日凌晨0 時25分許，在臺中市警察局第一分
    局公益派出所，偽造「劉信誠」之簽名及按捺指印各1 枚（
    共計2 枚），於臺中市警察局汽車駕駛人酒後生理協調平衡
    檢測紀錄卡之受測者欄上（如附表編號2 ），並將之交予警
    方存卷備查，均足生損害於劉信誠本人之權益及偵查機關對
    犯罪偵查之正確性。
(3)、再於99年7 月27日凌晨0 時25分許，在上述派出所，偽造「
    劉信誠」之簽名及按捺指印各1 枚（共計2 枚），於臺中市
    警察局第一分局執行拘提逮捕告知本人通知書之被通知人欄
    上（如附表編號3 ），將之交予警方存卷備查，足生損害於
    劉信誠本人之權益及偵查機關對犯罪偵查之正確性。
(4)、復於99年7 月27日凌晨0 時25分許，在相同派出所，分別偽
    造「劉信誠」之簽名及按捺指印各1 枚（共計4 枚），於權
    利事項告知書之收執聯及存查聯之被告知人欄上（一式2 份
    ；如附表編號4 ），偽造該通知書已由受通知人劉佳豪本人
    收受之私文書後，將存查聯交還警方存卷備查，均足生損害
    於劉信誠本人之權益及偵查機關對犯罪偵查之正確性。
(5)、續於99年7 月27日凌晨2 時16分許，在前揭派出所，分別於
    警訊筆錄上之權利告知事項之受詢問人欄、不用請辯護律師
    及通知家屬到場、同意接受夜間詢問、同意警方一人同時詢
    問及製作筆錄、被詢問人欄上（如附表編號5 ），偽造「劉
    信誠」之簽名及按捺指印各1 枚（共計10枚）；及於上述警
    詢筆錄騎縫處，偽造「劉信誠」之按捺指印2 枚（如附表編
    號5 ），均足生損害於劉信誠本人之權益及偵查機關對犯罪
    偵查之正確性。
(6)、接續於99年7 月27日凌晨某時，在上述派出所，於劉信誠之
    指紋卡片上（如附表編號6 ）按捺「劉信誠」之指印20枚，
    均足生損害於劉信誠本人之權益及偵查機關對犯罪偵查之正
    確性。
(7)、復於99年7 月27日上午11時13分許，在臺灣臺中地方法院檢
    察署羈押室內，於檢察官訊問筆錄之受訊問人欄上（如附表
    編號7 ）偽造「劉信誠」之簽名1 枚，均足生損害於劉信誠
    本人之權益及偵查機關對犯罪偵查之正確性。
(三)、嗣經警比對指紋後，始查悉上情（劉佳豪酒後駕車所涉公共
    危險罪嫌部分，經以劉信誠之名起訴，由本院審理中更正被
    告姓名為劉佳豪，並以本院99年度交易字第776 號判決確定
    ）。
三、處罰條文：
    刑法第216 條、第210 條、第217 條第1 項、第55條、第41
    條第1 項前段、第219 條，刑法施行法第1 條之1 第1 項、
    第2 項前段。
四、協商判決除有刑事訴訟法第455 條之4 第1 項第1 款於本訊
    問程序終結前，被告撤銷協商合意或檢察官撤回協商聲請者
    ；第2 款被告協商之意思非出於自由意志者；第4 款被告所
    犯之罪非第455 條之2 第1 項所定得以協商判決者；第6 款
    被告有其他較重之裁判上一罪之犯罪事實者；第7 款法院認
    應諭知免刑或免訴、不受理者情形之一，及違反同條第2 項
    「法院應於協商合意範圍內為判決；法院為協商判決所科之
    刑，以宣告緩刑或二年以下有期徒刑、拘役或罰金為限」之
    規定者外，不得上訴。
五、如不服本件判決，且符合前述得上訴之特別規定者，得自收
    受判決送達之日起10日內，向本院提出上訴書狀，上訴於第
    二審法院。
中    華    民    國    100   年    5     月     6    日
                  刑事第十庭  書記官  譚系媛
                              法  官  楊萬益
以上正本證明與原本無異。
                              書記官  譚系媛
中    華    民    國    100   年    5     月     6    日
 附表：
┌─┬────────┬────────┬──────────┐
│編│文件名稱        │欄位            │偽造之署押          │
│號│                │                │                    │
├─┼────────┼────────┼──────────┤
│1 │臺中市警察局第一│受測者欄        │劉信誠之署名及按捺指│
│  │分局公益派出所酒│                │印各1 枚            │
│  │精測定紀錄表    │                │                    │
├─┼────────┼────────┼──────────┤
│2 │臺中市警察局汽車│受測者欄        │劉信誠之署名及按捺指│
│  │駕駛人酒後駕車生│                │印各1 枚            │
│  │理協調平衡檢測紀│                │                    │
│  │錄卡            │                │                    │
├─┼────────┼────────┼──────────┤
│3 │臺中市警察局第一│被通知人欄      │劉信誠之署名及按捺指│
│  │分局執行拘提逮捕│                │印各1 枚            │
│  │告知本人通知書  │                │                    │
├─┼────────┼────────┼──────────┤
│4 │權利事項告知書（│被告知人欄      │劉信誠之署名2 枚及按│
│  │一式二份，收執聯│                │捺指印2 枚          │
│  │及存查聯）      │                │                    │
├─┼────────┼────────┼──────────┤
│5 │警訊筆錄        │權利告知事項之受│劉信誠之署名共計5 枚│
│  │                │詢問人欄、不用請│、按捺指印共計7 枚  │
│  │                │辯護律師及通知家│                    │
│  │                │屬到場、同意接受│                    │
│  │                │夜間詢問、同意警│                    │
│  │                │方一人同時詢問及│                    │
│  │                │製作筆錄、被詢問│                    │
│  │                │人欄、警詢筆錄騎│                    │
│  │                │縫處            │                    │
├─┼────────┼────────┼──────────┤
│6 │指紋卡片        │右拇指欄、左拇指│劉信誠之署名1 枚及按│
│  │                │欄各2 處及右食指│捺指印共計20枚。    │
│  │                │欄、左食指欄、右│                    │
│  │                │中指欄、左中指欄│                    │
│  │                │、右環指欄、左環│                    │
│  │                │指欄、右小指欄、│                    │
│  │                │左小指欄、右四指│                    │
│  │                │平面印欄、左四平│                    │
│  │                │面印欄各1 處    │                    │
├─┼────────┼────────┼──────────┤
│  │臺灣臺中地方法院│受訊問人欄      │劉信誠之署名1 枚    │
│7 │檢察署檢察官訊問│                │                    │
│  │筆錄            │                │                    │
└─┴────────┴────────┴──────────┘